# 伞形基金的 SPC 是否需要纳入合并

提问人：呀 岛 时间：2023-03-22 17:07:43
目前，通过注册在开曼群岛的SPC来发起和设立离岸基金是较为流行的基金运作模式，基金管理人在SPC平台上可发起不同的SP子基金，吸引不同类型和风险偏好的投资者，并用募集到的资金投资、持有不同的资产组合。SP子基金有不同的投资者，在基金商业条款、资产、负债和商业风险上均是互相独立的、隔离的，也独立于SPC的一般资产。
SPC的经营管理上通常会发行两类股份：有投票权股份（管理股）和无投票权股份（普通股）。管理股为SPC层面的股份，通常由基金管理人持有，纯粹为方便基金的管理而发行管理股持有人，并不持有基金内的任何经济利益，也不承担基金运营的任何债务和风险。管理股持有人通常仅在SPC章程约定应由管理股持有人作出决议的事项（如修改章程、更改股本）中具备投票权。
如果SPC只是一个平台，报表没有任何数据，作为管理股持有人需要将其纳入合并吗？目前上市公司很少披露合并的SPC,这种平台空壳公司，没有任何东西，是不是也不符合控制定义里的可变回报，不需要考虑合并呢，请版主赐教。

回答人：chenyiwei
合并报表的范围以控制为基础确定，控制的判断标准为三要素。在判断过程中，虽然该主体自身财务报表可能没有数据（或者说各项目均为零），但其为设立人（管理股股东）从事特定目的的交易或事项提供服务，成为其实施这些业务活动的通道，并通过这些业务获得可变回报的，则这些SPC主体同样受其控制，应纳入合并报表范围。
如果管理股持有人属于其他投资人的代理人，其持有管理股并非为了其自身的利益，而是为了其背后的主要责任人的利益而实施，则也可能认定为代理人不纳入合并范围。
还是需要进一步了解背后的运作安排及其商业逻辑才能确定。